臺灣彰化地方法院刑事裁定
111年度撤緩字第72號
聲  請  人  臺灣彰化地方檢察署檢察官   
受  刑  人  江舒瑂


上列受刑人因過失傷害案件，經聲請人聲請撤銷緩刑（111年度
執聲字第505號），本院裁定如下：
    主  文
江舒瑂於臺灣高等法院臺中分院一○九年度交上易字第七七四號
案件所受緩刑宣告撤銷。
    理  由
一、聲請意旨略以：受刑人江舒瑂因過失傷害案件，經本院以10
    9年度交易字第252號判決判處拘役25日，上訴後則經臺灣高
    等法院臺中分院以109年度交上易字第774號判決駁回上訴，
    並宣告緩刑2年，且諭知應依調解筆錄內容賠償，而於民國1
    09年10月21日確定在案。詎受刑人未按緩刑所附條件為給付
    ，足認原宣告之緩刑難收其預期效果，而有執行刑罰之必要
    ，經核合於刑法第75條之1第1項第4款所定撤銷緩刑宣告之
    事由，爰依刑事訴訟法第476條規定聲請撤銷受刑人前開緩
    刑之宣告等語。
二、按受緩刑之宣告，而違反刑法第74條第2項第1款至第8款所
    定負擔情節重大者，足認原宣告之緩刑難收其預期效果，而
    有執行刑罰之必要者，得撤銷其緩刑之宣告，刑法第75條之
    1第1項第4款定有明文。該條立法意旨認為，本條採用裁量
    撤銷主義，賦與法院撤銷與否之權限，特於第1項規定實質
    要件為「足認原宣告之緩刑難收其預期效果，而有執行刑罰
    之必要」，供作審認之標準。而同法第74條第2項規定法院
    於緩刑期間內，得命犯罪行為人於緩刑期內應遵守之事項（
    例如向被害人支付相當數額、向公庫支付一定之金額、接受
    精神、心理輔導、提供義務勞務或其他為預防再犯之事項）
    ，明定違反該條所定事項情節重大者，得撤銷其緩刑宣告，
    以期週延。至於所謂「情節重大」，係指：受判決人顯有履
    行負擔之可能，而隱匿或處分其財產、故意不履行、無正當
    事由拒絕履行或顯有逃匿之虞等情事而言。因此，檢察官命
    受刑人履行緩刑負擔所為之司法處分，固有其裁量權限，然
    依據前開說明，本院除對檢察官上開司法裁量處分有其審查
    權限外，立法者仍以違反所定負擔「情節重大」、「難收其
    預期效果」、有執行刑罰之「必要」等不確定法律概念以及
    比例原則，賦予法官裁量撤銷緩刑之權限，合先敘明。
三、經查，受刑人前因過失傷害案件，經本院以109年度交易字
    第252號判決判處拘役25日，檢察官不服提起上訴後，經臺
    灣高等法院臺中分院以109年度交上易字第774號判決駁回上
    訴，並宣告緩刑2年，且諭知應依調解筆錄內容（如附表一
    所示）賠償被害人劉佩珊（下稱被害人），該判決嗣於109
    年10月21日確定，緩刑期間為109年10月21日至111年10月20
    日一節，業經本院核閱該案卷宗屬實，並有前揭案號一、二
    審判決（暨所附臺灣高等法院臺中分院109年度交附民移調
    字第1號調解筆錄），及臺灣高等法院被告前案紀錄表在卷
    可稽，此部分事實首堪審認。次者，受刑人受前揭緩刑宣告
    後，迄至本裁定宣示時為止僅支付共計新臺幣（下同）8萬
    元（細目詳如附表二所示）之事實，業據被害人向執行檢察
    官及本院陳報在案，並有被害人之存摺內頁影本在卷可稽；
    此外，被害人先前因未如期受償，遂執上開調解筆錄向法院
    聲請強制執行，然因受刑人查無可供執行之財產，法院乃將
    債權人執行名義資料退還予被害人等情，亦經本院依職權調
    取該執行案卷核閱屬實（案號為本院111年度司執字第3986
    號，相關節本詳見撤緩字卷第29至41頁），是此部分事實洵
    堪認定，則受刑人確有違反刑法第74條第2項第3款所定負擔
    之事實，業堪審認。
四、至於受刑人違反本案緩刑負擔是否確屬「情節重大」一節，
    首先參諸附表一所載調解筆錄條款內容可知，迄至本聲請案
    件繫屬本院（111年8月22日）時止，受刑人應給付被害人之
    賠償總額原應為12萬元（計算式：1萬元＋5千元×22個月＝12
    萬元），然受刑人迄今僅支付8萬元，亦即履行程度只有三
    分之二，且於111年間之給付情形極不穩定。再者，附表一
    所載按月給付5千元之支付方案，乃係受刑人於該案二審準
    備程序時所自主提出（見臺灣高等法院臺中分院以109年度
    交上易字第774號卷第54頁），並於嗣後調解程序時納為給
    付條件，足見被告應係在充分考量自己給付能力之情況下，
    以前揭條件與被害人達成和解，嗣後自未可無故拒絕履行。
    而於被害人向執行檢察官陳報受刑人給付狀況不佳後，檢察
    官即以電聯方式欲向受刑人本人確認給付情形，然受刑人先
    前所留存之行動電話號碼已成空號（詳110年度執緩字第17
    號卷內111年8月12日公務電話紀錄單），嗣本件聲請案繫屬
    本院後，經本院函請受刑人針對檢察官聲請撤銷緩刑一事表
    示意見，該函經合法送達受刑人之戶籍址後，受刑人亦未陳
    明任何未能履行緩刑條件之原因供本院審酌，此有本院送達
    證書、臺灣高等法院在監在押全國紀錄表、戶役政查詢資料
    ，及收文收狀資料查詢清單存卷可憑（撤緩字卷第27、43至
    49頁）。衡以受刑人苟無履行上開負擔之能力，本應積極向
    被害人或執行機關尋求其他解決途徑，竟逕自中斷履行，亦
    未陳報有何不能履行之情事而未予聞問，足見其無履行前開
    緩刑條件之誠意，此外依全卷事證亦未見受刑人有其他個人
    事由足以影響其履行緩刑負擔之能力，竟無視上開負擔之效
    力，是其違反刑法第74條第2項第3款所定負擔情形已屬情節
    重大，更難預期受刑人將恪遵法令規定，本院因認原宣告之
    緩刑難收預期效果，而有執行刑罰之必要，是聲請人依刑法
    第75條之1第1項第4款之規定聲請撤銷緩刑之宣告，經核並
    無不合，應予准許。
五、依刑事訴訟法第476條，刑法第75條之1第1項第4款，裁定如
    主文。
中　　華　　民　　國　　111 　年　　9 　　月　　22　　日
                  刑事第八庭  法  官  陳薏伩
以上正本證明與原本無異。
如不服本裁定，應於收受送達後5日內向本院提出抗告狀。
中　　華　　民　　國　　111 　年　　9 　　月　　22　　日
                              書記官　林曉汾
附表一
一、相對人江舒瑂願給付聲請人劉佩珊壹拾伍萬元（不含聲請人劉佩珊已領取強制汽車責任險特別補償基金之補償金26,247元），給付方法：相對人江舒瑂願於109年10月15日以前給付聲請人劉佩珊壹萬元，其餘壹拾肆萬元以分期付款方式給付，相對人江舒瑂自109年11月15日起至112年2月15日止，按月於每月15日前各給付聲請人劉佩珊伍仟元，如一期屆期不履行，視為全部到期（上開款項由相對人江舒瑂逕行匯入聲請人劉佩珊所指定之帳戶）。 二、相對人江舒瑂若未遵期履行上開義務，除上開第一項之金額外，相對人江舒瑂願另給付聲請人劉佩珊懲罰性違約金壹拾伍萬元。 三、聲請人劉佩珊其餘請求拋棄。 四、聲請人劉佩珊同意不再追究相對人江舒瑂之民、刑事責任，倘若刑事法院認定相對人江舒瑂有罪，並符合緩刑之要件，聲請人劉佩珊同意刑事法院以相對人江舒瑂履行第一項賠償義務為條件，給予相對人江舒瑂緩刑之宣告。 五、程序費用各自負擔。　　　　　　　　 
附表二（被告履行情形）
編號 給付時間暨金額（新臺幣）  給付方式 1 109年10月15日 1萬元 匯款 2 109年11月13日 5千元 匯款 3 109年12月15日 5千元 匯款 4 110年1月15日 5千元 匯款 5 110年4月14日 5千元 匯款 6 110年7月15日 5千元 匯款 7 110年8月14日 5千元 匯款 8 110年9月15日 5千元 匯款 9 110年10月13日 5千元 匯款 10 110年11月15日 5千元 匯款 11 110年12月17日 5千元 匯款 12 不詳時間 陸續計2萬元 面交 共計                      8萬元